【裁判字號】    89,易,640
【裁判日期】    900228
【裁判案由】    毒品危害防制條例
【裁判全文】
臺灣苗栗地方法院刑事判決                          八十九年度易字第六四○號
    公訴人  臺灣苗栗地方法院檢察署檢察官
    被  告  甲○○
右列被告因違反毒品危害防制條例案件，經檢察官提起公訴（八十九年度毒偵字第一
二○四號）及移送併辦（九十年度毒偵字第一○五號），本院判決如左：
    主    文
甲○○連續施用第二級毒品，累犯，處有期徒刑壹年。
    事    實
一、甲○○於民國八十五年間因違反麻醉藥品管理條例案件，經臺灣新竹地方法院以
    八十五年度苗簡字第七四六號判處有期徒刑四月確定，並於八十五年五月十六日
    執行完畢；八十七年七月、八十八年二月間又二次因施用毒品案件，經本院裁定
    送觀察、勒戒，以無繼續施用毒品傾向，為臺灣苗栗地方法院檢察署檢察官以八
    十七年度偵字第三一二○號、八十八年度偵緝字第六七號不起訴處分確定。八十
    八年十一月八日再因違反毒品危害防制條例案件，經臺灣苗栗地方法院檢察署聲
    請本院強制戒治並經本院以八十八年度易字第八三五號判處有期徒刑六月，詎不
    思悔改，於停止戒治期間，復基於施用第二級毒品安非他命之概括犯意，自八十
    九年五月五日回溯四日內（即八十九年五月二日至同年月五日間）之某時起，迄
    同年九月十九日二十二時止，在不詳地點或自家房間內，以玻璃球、吸管等器具
    連續施用第二級毒品安非他命多次，嗣經臺灣苗栗地方法院檢察署觀護人執行保
    護管束業務採驗尿液，及苗栗縣警察局苗栗分局執行強制毒品人口到場採驗尿液
    後，始查悉上情。
二、案經臺灣苗栗地方法院檢察署檢察官自動檢舉偵查起訴及移送併辦。
    理    由
一、訊據被告甲○○固不否認於八十九年五月二日至同年月五日間之某時，及同年九
    月十九日二十二時分別施用第二級毒品安非他命，惟矢口否認有連續施用安非他
    命情事，辯稱：八十九年五月五日至九月十九日，均係臨時起意吸食，並無連續
    吸食云云。惟查被告於八十九年五月五日回溯四日內及同年九月十九日確曾施用
    安非他命，除據被告供承不諱外，復有卷附私立中山醫院附設孫中山先生紀念醫
    院藥物濫用檢測中心八十九年五月二十三日、同年十一月二十日結果報告書檢驗
    確認有甲基安非他命等反應；另參以被告曾多次施用毒品，迭經觀察、勒戒仍不
    斷再犯，其施用毒品之成癮性顯難輕易戒斷，是被告所辯遭採尿查獲之兩次均係
    臨時起意，其間並無連續吸食等語，顯不足採，本件事證明確，被告犯行堪以認
    定。
二、核被告所為，係犯毒品危害防制條例第十條第二項施用第二級毒品罪。被告先後
    施用第二級毒品安非他命之犯行，時間緊接，方法相同，所犯又係構成要件相同
    之罪，顯係基於概括犯意為之，為連續犯，應依刑法第五十六條規定，以一罪論
    並加重其刑。又被告前因違反麻醉藥品管理條例案件，經臺灣新竹地方法院以八
    十五年度苗簡字第七四六號判決處有期徒刑四月確定，並於八十五年五月十六日
    執行完畢，有臺灣高等法院被告全國前案紀錄表一份在卷足憑。其於有期徒刑執
    行完畢後，五年內再犯本件有期徒刑以上之刑之罪，為累犯，依法遞加重其刑。
    至被告於八十九年五月五日以後連續施用安非他命部分，雖未經起訴，惟與前開
    已起訴成罪部分有裁判上一罪關係，並經檢察官聲請併辦，本院自得併予審判，
    附此敘明，爰審酌被告年紀尚輕，不思遠離毒品危害，反沉溺其中，雖經多次觀
    察、戒治，甚至起訴、判刑，仍然再犯，惡性非輕，惟犯罪後已坦承犯行，而施
    用毒品之犯行，在性質上乃屬對自我身心健康之自戕行為，其行為本身對社會所
    造成之危害並非直接、重大等一切情狀，量處如主文所示之刑，以示懲儆。至被
    告用以施用安非他命之玻璃球、吸管等器具，因未扣案，無從認定是否係專供施
    用毒品之器具或違禁物，為免日後執行困難，爰不予宣告沒收。
據上論斷，應依刑事訴訟法第二百二十九條第一項前段、毒品危害防制條例第十條第
二項、刑法第十一條前段、第五十六條、第四十七條，判決如主文。
本案經檢察官吳義聰到庭執行職務。
中      華      民      國        九十      年      二      月   二十八 日
                                臺灣苗栗地方法院刑事第一庭
                                    法  官  楊 台 清
右正本證明與原本無異。
如不服本判決，應於判決送達後十日內向本院提出上訴狀( 應附繕本 )，上訴於
臺灣高等法院台中分院。
                                    書記官  李 惠 雯
中      華      民      國        九十      年      三      月    一    日
附錄論罪科刑法條：毒品危害防制條例第十條第二項
二、施用第二級毒品者，處三年以下有期徒刑。


司法院資訊處製作；財團法人民間司法改革基金會備份。
